臺灣嘉義地方法院刑事判決　　　　　　　　　　　　　　九十年度易字第四九六號
　　公　訴　人　臺灣嘉義地方法院檢察署檢察官
　　被　　　告　乙○○
　　　　　　　　丙○○
　　　　　　　　甲○○
　　　　　　　　己○○
右列被告等因傷害等案件，經檢察官提起公訴（九十年度偵字第二七一六號），本院
判決如左：
    主  文
乙○○、己○○共同傷害人之身體，各處有期徒刑伍月，如易科罰金，均以參佰元折
算壹日。
甲○○以加害身體之事，恐嚇他人致生危害於安全，處有期徒刑參月，如易科罰金，
以參佰元折算壹日。
丙○○無罪。
    事  實
一、乙○○、丙○○、甲○○為兄弟關係，己○○與之為甥舅關係，於民國八十九年
    十月八日上午九時至十時許，在嘉義市下埤里十二之十號戊○○家中，因不滿戊○○於同日上午七時許毀損乙○○、丙○○家中玻璃，乙○○、己○○與一名不
    詳姓名年籍之成年男子即基於共同犯意聯絡，由己○○及該名男子持球棒毆打戊○○之小腿，而乙○○則持水溝鐵蓋尚未出手即被攔阻，使戊○○受有右外下腿
    部六點五乘四公分、右外大腿部八點五乘五點五公分、內側膝部五乘二公分、左
    內手腕部五乘三點二公分、左外大腿部十二乘四點五公分、左外膝部三乘一點五
    公分、左外下腿部五乘四公分皮下出血、右膝蓋骨骨折等傷害，嗣由到場之丁○○（己○○之父）將戊○○載離現場。甲○○則基於恐嚇之犯意，於八十九年十
    月十日下午至戊○○家中，恫稱：「遇到還要再打」，以此加害身體之事，恐嚇
    戊○○，戊○○之姑姑陳宇蓁（原名：陳素春）及友人陳佩如在場耳聞，並轉告
    住院之戊○○，致戊○○心生畏懼，致生危害於安全。
二、案經戊○○訴請臺灣嘉義地方法院檢察署檢察官偵查起訴。
    理  由
壹、乙○○、己○○、甲○○有罪部分：
一、訊據被告乙○○、己○○固坦承有於八十九年十月八日上午至嘉義市下埤里十二
    之十號告訴人戊○○家中，惟均矢口否認有傷害告訴人犯行，乙○○辯稱：僅和
    告訴人理論為何打破玻璃後就回家掃玻璃，沒有打他云云。己○○則辯稱：因接
    到電話說告訴人打破伊舅舅家玻璃，回去阻止並掃玻璃，沒有帶朋友回去，也沒
    有打告訴人云云。經查：右揭犯罪事實，業據告訴人戊○○於偵查中及本院調查
    時指訴綦詳，並有診斷書及行政院衛生署嘉義醫院九一嘉醫歷字一四九０號所附
    病歷資料各一份在卷可資佐證。又告訴人遭毆打後，證人即己○○之父丁○○到
    場將受傷之告訴人載離現場一節，業據其於偵查中證稱：「、、他手有流血的樣
    子」等語（偵查卷第二十三頁反面）；於本院調查時亦證稱：「戊○○說他不舒
    服，我就看他的手，我看到他的手很骯髒，全身也是骯髒、、」等語（本院九十
    年八月二十四日訊問筆錄）在卷可參。再參以告訴人先前毀損乙○○、丙○○家
    中玻璃一節，亦據告訴人坦承在卷，被告等因心中忿憤難平致登門興師問罪，並
    出手毆打告訴人，與常情不相違背，是告訴人之指訴，應可採信。又按共同正犯
    間，非僅就其自己實施之行為負其責任，並在犯意聯絡之範圍內，對於他共同正
    犯所實施之行為，亦應共同負責，最高法院三十二年上字第一九０五號判例要旨
    可資參照，本件被告乙○○持水溝鐵蓋尚未出手即被攔阻而未毆打告訴人一節，
    雖據告訴人到庭陳稱：「、、乙○○在旁邊拿著水溝蓋，並沒有打我。」等語在
    卷，惟依前開判例意旨，被告乙○○手持鐵蓋雖未出手，然基於共同傷害犯意聯
    絡範圍內，對於被告己○○及不詳姓名年籍成年男子間毆打告訴人之行為，仍應
    共同負責。綜上，被告等所辯不足採信，其犯行堪以認定。
二、訊據被告甲○○矢口否認有何恐嚇犯行，辯稱：因住附近都會經過告訴人家，並
    沒有以「遇到還要再打」等語恐嚇告訴人云云。經查：右揭事實，業據告訴人之
    姑姑陳宇蓁（原名：陳素春）及友人陳佩如於偵查中證述綦詳，並經告訴人指訴
    獲悉後心生畏懼不敢返回居所等語在卷，參以告訴人曾打破上開住處玻璃，被告
    出言恐嚇亦與常情不相違背，被告所辯顯係卸飾之詞，不足採信，被告犯行堪以
  認定。
三、核被告乙○○、己○○所為，均係犯刑法第二百七十七條第一項之傷害罪。被告
    甲○○所為，係犯刑法第三百零五條之恐嚇危害安全罪。被告乙○○、己○○與
    不詳姓名年籍之成年男子間，就傷害犯行之實施有犯意聯絡及行為之分擔，為共
    同正犯。爰審酌被告乙○○、己○○、甲○○與告訴人有親戚關係，因故發生爭
    執，不思和平解決，竟意氣用事，增添是非，造成告訴人傷害程度，犯後否認犯
    行等一切情狀，分別量處如主文所示之刑，並均諭知易科罰金之折算標準。
貳、丙○○無罪部分：
一、公訴意旨另以被告丙○○於八十九年十月八日上午九時至十時許，在嘉義市下埤
    里十二之十號戊○○家中，因不滿戊○○於同日上午七時許毀損家中玻璃，而與
    乙○○、己○○與一名不詳姓名年籍之成年男子即基於共同犯意聯絡，擋住告訴
    人戊○○去路，供己○○毆打使告訴人戊○○受有右膝蓋骨骨折、左右大腿外側
    及左右手腕皮下出血等傷害，因認為被告與上開被告等涉共犯刑法第二百七十七
    條第一項之傷害罪。
二、按犯罪事實應依證據認定之，無證據不得推定其犯罪事實；又不能證明被告犯罪
    者，應諭知無罪之判決，刑事訴訟法第一百五十四條、第三百零一條第一項分別
    定有明文。查公訴人認為被告有共同傷害犯行，係以告訴人於偵查中之指訴、診
    斷書及被告有至告訴人家中理論，資為論據。訊據被告丙○○對於至告訴人家中
    理論之事實並不否認，惟辯稱：沒有打告訴人，只是和他理論等語。經查：被告
    於偵查及本院審理時均堅稱僅在場和告訴人講話，所述情節與告訴人歷次指訴情
    節相符，且告訴人於本院審理時陳稱：「、、被告丙○○只有和我講話，沒有參
    與打架的事情」等語在卷可參，被告丙○○所辯只有理論而未打告訴人之辯詞應
    堪採信。綜上，本件尚難僅以被告和告訴人理論時所站位置，即推論被告故意擋
    住告訴人之去路，與前開被告乙○○、己○○等人有傷害之犯意聯絡，此外復查
    無其他積極證據足認被告確有公訴人所指之犯行，依法應諭知無罪之判決。
據上論斷，應依刑事訴訟法第二百九十九條第一項前段、第三百零一條第一項，刑法
第二十八條、第二百七十七條第一項、第三百零五條、第四十一條第一項前段，罰金
罰鍰提高標準條例第一條前段、第二條，判決如主文。
本案經檢察官陳美君到庭執行職務
中      華      民      國    九十一    年      八      月     十四     日
                    臺灣嘉義地方法院刑事第三庭
                                          審判長法  官  沈 福 財
                                                法  官  許 兆 慶
                                                法  官  陳 端 宜
右正本證明與原本無異。
如不服本判決，應於判決送達後十日內，向本院提出上訴狀。
                                                書記官  尹 玉 琪
中      華      民      國    九十一    年      八      月     十四     日
附錄論罪科刑法條
刑法第二百七十七條第一項
傷害人之身體或健康者，處三年以下有期徒刑、拘役或一千元以下罰金。
刑法第三百零五條
以加害生命、身體、自由、名譽、財產之事，恐嚇他人致生危害於安全者，處二年以
下有期徒刑、拘役或三百元以下罰金。
